bg-BG: Тип предпазител за брадичката на маската: Електропроводим нагръдник; Без нагръдник; Свалящ се електрически нагръдник; Стандартен текстилен нагръдник; Друго
nb: Masketype: Elektrisk ledende krage; Ingen krage; Avtakbar elektrisk krage; Standard stoffkrage; Annet
hr-HR: Vrsta maske s podbradnikom: Električno vodljivi podbradak; Bez podbratka; Uklonjivi električni podbradak; Standardni platneni podbradak; Ostalo
pl: Typ śliniaka maski: Kołnierz przewodzący; Brak kołnierza; Odpinany kołnierz przewodzący; Standardowy kołnierz materiałowy; Inne
da: Type af halsbeskytter på fægtemaske: Elektrisk ledende hageklap; Ingen hageklap; Aftagelig elektrisk hageklap; Standardhageklap af stof; Andet
sk-SK: Typ podbradníka šermiarskej masky: Elektricky vodivý podbradník; Bez podbradníka; Odnímateľný elektrický podbradník; Štandardný látkový podbradník; Iný
zh-CN: 击剑面罩护胸类型: 导电护颈; 无护颈; 可拆卸导电护颈; 标准布料护颈; 其他
pt-PT: Tipo de babete na máscara: Babete condutor elétrico; Sem babete; Babete elétrico amovível; Babete de tecido padrão; Outro
tr: Maske önlük tipi: Elektrik iletken yaka; Yaka yok; Çıkarılabilir elektrikli yaka; Standart kumaş yaka; Diğer
fr: Type de bavette du masque: Bavette conductrice électrique; Sans bavette; Bavette électrique amovible; Bavette en tissu standard; Autre
sv: Typ av maskhaklapp: Elektriskt ledande hakklapp; Utan hakklapp; Avtagbar elektrisk hakklapp; Standardhakklapp i tyg; Annat
es: Tipo de babero de la máscara: Peto conductor eléctrico; Sin peto; Peto eléctrico removible; Peto de tela estándar; Otro
zh-TW: 擊劍面罩護頸類型: 導電護頸; 無護頸; 可拆卸導電護頸; 標準布面護頸; 其他
de: Typ des Maskenlatzes: Elektrisch leitfähiger Latz; Kein Latz; Abnehmbarer elektrischer Latz; Standard-Stofflatz; Sonstiges
cs: Typ masky s náprsníkem: Elektricky vodivý límec; Bez límce; Odnímatelný elektrický límec; Standardní látkový límec; Jiné
en: Mask bib type: Electric conductive bib; No bib; Removable electric bib; Standard cloth bib; Other
it: Tipo di bavaglino della maschera: Gorgiera conduttiva elettrica; Nessuna gorgiera; Gorgiera elettrica rimovibile; Gorgiera in tessuto standard; Altro
ru: Тип нагрудника маски: Электропроводный воротник; Без воротника; Съемный электропроводный воротник; Стандартный тканевый воротник; Другое
sl-SI: Vrsta podbradnika maske: Električno prevoden oprsnik; Brez oprsnika; Odstranljiv električni oprsnik; Standardni oprsnik iz blaga; Drugo
ro-RO: Tipul de bavetă pentru mască: Bavetă conductoare electric; Fără bavetă; Bavetă electrică detașabilă; Bavetă standard din pânză; Altele
nl: Masker bib type: Elektrisch geleidende bavette; Geen bavette; Verwijderbare elektrische bavette; Standaard stoffen bavette; Overige
th: ผ้ากันเปื้อนแบบหน้ากาก: ส่วนป้องกันคอแบบนำไฟฟ้า; ไม่มีส่วนป้องกันคอ; ส่วนป้องกันคอแบบนำไฟฟ้าชนิดถอดได้; ส่วนป้องกันคอแบบผ้ามาตรฐาน; อื่นๆ
el: Τύπος προστατευτικού λαιμού μάσκας (bib): Ηλεκτρικά αγώγιμο προστατευτικό λαιμού; Χωρίς προστατευτικό λαιμού; Αφαιρούμενο ηλεκτρικό προστατευτικό λαιμού; Τυπικό υφασμάτινο προστατευτικό λαιμού; Άλλο
fi: Maskin leukalapun tyyppi: Sähköä johtava kaulasuoja; Ei kaulasuojaa; Irrotettava sähköä johtava kaulasuoja; Tavallinen kangaskaulasuoja; Muu
lt-LT: Kaukės apsauginės dalies tipas: Elektrinis laidus antkrūtinis; Be antkrūtinio; Nuimamas elektrinis antkrūtinis; Standartinis medžiaginis antkrūtinis; Kita
ja: マスクビブタイプ: 導電性ビブ; ビブなし; 取り外し可能導電性ビブ; 標準布製ビブ; その他
ko: 마스크 턱받이 유형: 전기 전도성 빕; 빕 없음; 탈착식 전기 빕; 표준 천 빕; 기타
vi: Khẩu trang dạng yếm: Yếm dẫn điện; Không có yếm; Yếm dẫn điện tháo rời; Yếm vải tiêu chuẩn; Khác
pt-BR: Máscara babador tipo: Barbela elétrica condutiva; Sem barbela; Barbela elétrica removível; Barbela de tecido padrão; Outro
hu: Maszk nyakvédőjének típusa: Elektromosan vezető gallér; Gallér nélkül; Levehető elektromos gallér; Normál szövetgallér; Egyéb